最高法院刑事判決　　　　　　　　　 111年度台上字第3105號
上　訴　人　段宗岳
 
 
上列上訴人因違反毒品危害防制條例案件，不服臺灣高等法院高
雄分院中華民國111年4月6日第二審判決（111年度上訴字第 109
號，起訴案號：臺灣高雄地方檢察署109年度偵字第15285號，11
0年度偵字第3557、6564號），提起上訴，本院判決如下：
    主  文
上訴駁回。
    理  由
一、按刑事訴訟法第377 條規定，上訴於第三審法院，非以判決
    違背法令為理由，不得為之。是提起第三審上訴，應以原判
    決違背法令為理由，係屬法定要件。如果上訴理由書狀並未
    依據卷內訴訟資料，具體指摘原判決不適用何種法則或如何
    適用不當，或所指摘原判決違法情事，顯與法律規定得為第
    三審上訴理由之違法情形，不相適合時，均應認其上訴為違
    背法律上之程式，予以駁回。
二、本件原審審理結果，認定上訴人段宗岳違反毒品危害防制條
    例之犯行明確，引用第一審判決書記載之事實、證據及理由
    ，因而維持第一審所為論處上訴人共同犯販賣第三級毒品而
    混合二種以上毒品未遂罪刑之判決，駁回上訴人在第二審之
    上訴，已載認其調查證據之結果及憑以認定犯罪事實之心證
    理由。並就上訴人主張第一審量刑過重，應適用刑法第59條
    規定酌量減輕其刑等語，認非可採，予以論述。
三、原判決綜合上訴人於偵、審中之自白，共犯證人邱鉦恩、陳
    宥翔之證述，卷附對話紀錄擷圖、毒品鑑定書、濫用藥物檢
    驗報告，暨案內其他證據，憑以認定上訴人與邱鉦恩、陳宥
    翔（下稱段宗岳等人）共同在通訊軟體微信（Wechat）聊天
    群組刊登販賣混合第三、四級毒品咖啡包之訊息，經警員實
    施網路巡邏發現該訊息，遂喬裝買家與段宗岳等人約定買賣
    第三級毒品之價格、地點，而於雙方銀貨交付時當場查獲段
    宗岳等人之犯罪事實，依序記明所憑證據及認定之理由，對
    於上訴人如何存有販賣營利之意圖，復已論述綦詳，並不悖
    乎經驗與論理法則。另原判決引用第一審判決書理由三之㈤
    ，敘明上訴人雖曾於警詢中供出其毒品來源為綽號「瑋廷」
    之男子，然經警方追查，並未因而查獲綽號「瑋廷」之人，
    有屏東縣政府警察局屏東分局函文及所附警員職務報告在卷
    可憑，是以上訴人本件犯行，無從依毒品危害防制條例第17
    條第1 項之規定減輕其刑，載述理由甚詳，核無不合。上訴
    意旨任憑己意，空言指摘原判決認事用法有違自由心證法則
    ，並有判決不適用法則或適用不當之違法，自非合法之第三
    審上訴理由。
四、刑法第66條前段規定之「減輕其刑至二分之一」，屬實體法
    上賦予法院得為自由裁量之事項，並非必減至二分之一，自
    不得以法院未依該條規定減至二分之一，即指為違法。而量
    刑輕重，亦屬裁判之法院得依職權自由裁量之事項，苟其量
    刑已以行為人之責任為基礎，並斟酌刑法第57條各款所列情
    狀，在法定刑度內，酌量科刑，無顯然失當或違反公平、比
    例及罪刑相當原則者，亦無偏執一端，致明顯失出失入情形
    ，自不得指為違法。本件第一審就上訴人之犯行，先依刑法
    第25 條第2項規定，按既遂犯之刑度減輕其刑，再依毒品危
    害防制條例第17條第2 項遞予減輕其刑，衡處本件犯行之刑
    罰，原判決具體審酌關於刑法第57條科刑等一切情狀，在罪
    責原則下適正行使其刑罰之裁量權，說明維持第一審量定上
    開刑罰之論據，客觀上並未逾越法定刑度，亦與罪刑相當原
    則、比例原則無悖，難認原判決有逾越法律所規定之範圍，
    或濫用其裁量權限之違法情形。上訴意旨漫指原判決量刑過
    重，有違比例原則及判決不適用法則或適用不當之違法等語
    ，無非係就原判決已說明事項及屬原審量刑職權之適法行使
    ，持憑己見，為不同之評價，同非適法之第三審上訴理由。
五、依上所述，本件上訴違背法律上之程式，應予駁回。
據上論結，應依刑事訴訟法第395條前段，判決如主文。
中    華    民    國   111    年    7     月    13    日
                  刑事第八庭審判長法  官  何  菁  莪  
                                  法  官  朱  瑞  娟  
                                  法  官  劉  興  浪  
                                  法  官  高  玉  舜  
                                  法  官  何  信  慶  
本件正本證明與原本無異
                                  書記官
中    華    民    國   111    年    7     月    18    日